# 求助陈版主：公司通过基金投资退出的问题

提问人：宁移白首 时间：2022-11-30 12:30:46
背景：A投资管理公司以 1 千万出资B合伙企业基金，然后B合伙企业基金以这 1 千万投资C公司，C公司以 1500 万回购了B合伙企业基金的投资。B把这个 1500 万转回到给A，银行回单上用途写的是退出分配。根据A和B的合伙协议，退出分配顺序为先返还投资项目的本金，后将后续按实缴比例进行分配。
问题：A公司收到 1500 万怎么进行会计处理？如果将项目本金 1 千万冲减对B的长投，收益 500 万作为红利是否可行？如可行，B公司是否要进行相应的减资。
谢谢陈版主解答！

回答人：chenyiwei
一般可以这样处理（账务处理应以合伙企业GP或管理人出具的分配通知为依据）。本金收回后，可以办理合伙企业的减资或退伙。